【裁判字號】    92,易,857
【裁判日期】    920820
【裁判案由】    竊盜等
【裁判全文】
臺灣彰化地方法院刑事判決                          九十二年度易字第八五七號
    公  訴  人  臺灣彰化地方法院檢察署檢察官
    被      告  乙○○
右被告因竊盜等案件，經檢察官提起公訴（九十二年度偵緝字第二九四、二九五、二
九六號），本院判決如左：
    主  文
乙○○連續於夜間侵入住宅竊盜，處有期徒刑玖月。
    事  實
一、乙○○有詐欺、竊盜前科，曾於民國八十六年間犯竊盜罪，經臺灣彰化地方法院
    判處有期徒刑八月，緩刑三年，甫於九十年七月七日緩刑期滿。竟不知悔改，復
    意圖為自己不法之所有，且基於概括之犯意，（一）於九十一年六月四日上午八
    時十分許，在其所任職之處所即臺北市大安區○○○路三○八巷三十五號三樓，
    徒手竊取戊○○所有之富士牌超廣角十倍鏡頭、廣角八倍鏡頭、黑色背包一個（
    共價值新台幣四十萬五百元）（二）復於同年十月二日，向位於彰化縣埔心鄉○○村○○路○段三五四、三五六、三五八號之「祥發冷凍餐飲設備行」負責人即
    不知情之甲○○詐稱，位於彰化縣員林鎮○○里○○路○段五九五號為丁○○所
    有之六門冷凍冰箱一台、生魚片冷藏櫥櫃一台、白鐵工作檯八台、蒸箱二台、頂
    火式烤爐二台、碗盤三十三簍、單口瓦斯爐三台、四口瓦斯爐一台、餐椅三十二
    張等物，係其急欲清理之物品，致甲○○陷於錯誤，以新台幣（下同）一萬八千
    元之價格，向其購買前開餐具，並預先支付八千元於乙○○，甲○○嗣並找來亦
    不知情之鐘明國、葉大山等二人，至前開地點搬運如上之餐具，乙○○即以前開
    方式，竊得丁○○所有之前揭餐具。然乙○○竟食髓知味，（三）又於同年十一
    月二十七日上午十一時許，由屋外樓梯攀爬至台中市○區○○街二七七號四樓頂
    樓，竊取丙○○所有之鸚鵡四隻，並將之轉售於不知情之王秋蓉所經營之「家園
    鳥園」，得贓款四萬六千元。（四）再於同年十二月七日二十時許，至台中市○
    區○○路一段八十號處，先以手伸入窗內，啟開窗旁之後門，再由後門侵入該處
    住宅內，行至該處五樓頂樓，竊取己○○所有之鸚鵡十一隻，並售予不知情之鄭
    沖信所經營之「流花湖鳥園」，並得贓款三萬五千元。其間，戊○○、丁○○查
    覺有異向警報案，經警循線查獲暨其於九十一年十二月八日十三時四十分許，在
    台中市○○○路○段一八一號為警查獲。
二、案經臺北市政府警察局大安分局、臺北縣政府警察局新店分局報告臺灣臺北地方
    法院檢察署呈請臺灣高等法院檢察署核轉；暨彰化縣警察局北斗分局報告台灣彰
    化地方法院檢察署檢察官偵查起訴。
    理  由
一、訊據被告乙○○對於右揭（一）、（三）、（四）之犯罪事實坦承不諱，惟否認
    涉有（二）之犯行，並辯稱：伊係受一位友人陳志中委託，前去處理餐具事宜，
    伊並不知情，故伊並未為竊盜及詐欺云云。但查：右揭犯罪事實，業據被害人甲○○、丁○○、戊○○、丙○○、己○○等人，指陳綦詳，且經證人鐘明國、葉
    大山、王秋蓉、鄭沖信於警訊中，證陳明確。再者，衡諸情理，若能受託為他人
    處理事務，則委託者與受託者必係熟識，而被告經偵審中，一再曉諭，卻完全無
    能提供其聯繫方式或匯款證明，是被告為求脫罪，一再捏詞，至為明顯。此外，
    並有贓物領據二紙、照片九幀在卷可憑。故被告所辯，不可採信。本件罪證明確
    ，被告之犯行，足以認定。
二、核被告所為上開四次犯行，係（一）犯刑法第三百二十條第一項之罪。（二）刑
    法第三百二十條第一項、第三百三十九條一項之罪。二罪係有牽連關係。（三）
    刑法第三百二十條第一項之罪。（四）犯刑法第三百二十一條第一項第一款之罪
    。其中（二）部分，被告利用不知情之證人甲○○、葉大山、鐘明國竊取被害人
    丁○○所有之冷凍餐具，為間接正犯。被告先後四次竊盜犯行，時間緊接，所犯
    構成要件相同之罪名，顯係基於概括犯意為之，應依連續犯之規定，從一重之刑
    法第三百二十一條第一項第一款之罪論處，而此，與（二）所犯之詐欺取財罪，
    有牽連關係，應從一重之刑法第三百二十一條第一項第一款處斷。爰審酌被告犯
    罪之動機、目的、手段、所生之危害及犯罪後之態度等一切情狀，量處如主文所
    示之刑。
據上論斷，應依刑事訴訟法第二百九十九條第一項前段，刑法第五十六條、第三百二
十一條第一項第二款、第三百二十條第一項、第三百三十九條第一項、第五十五條，
罰金罰鍰提高標準條例第一條前段，判決如主文。
本案經檢察官賴志盛到庭執行職務。
中    華    民    國     九十二    年      八      月      二十        日
                                臺灣彰化地方法院刑事第一庭
                                    法      官  洪  志  賢
右正本證明與原本無異。
如不服本判決，應於判決送達後十日內，向本院提出上訴狀（須附繕本）。
告訴人或被害人對於判決如有不服具備理由請求檢察官上訴者，其上訴期間之計算係
以檢察官收受判決正本之日期為準。
                                    法院書記官  洪  年  慶
中    華    民    國     九十二    年      八      月      二十七      日
刑法第三百二十一條
犯竊盜罪而有左列情形之一者，處六月以上五年以下有期徒刑：
一、於夜間侵入住宅或有人居住之建築物、船艦或隱匿其內而犯之者。
二、毀越門扇、牆垣或其他安全設備而犯之者。
三、攜帶兇器而犯之者。
四、結夥三人以上而犯之者。
五、乘火災、水災或其他災害之際而犯之者。
六、在車站或埠頭而犯之者。
前項之未遂犯罰之。
刑法第三百二十條
意圖為自己或第三人不法之所有，而竊取他人之動產者，為竊盜罪，處五年以下有期
徒刑、拘役或五百元以下罰金。
意圖為自己或第三人不法利益，而竊佔他人之不動產者，依前項之規定處斷。
前二項之未遂犯罰之。
刑法第三百三十九條
意圖為自己或第三人不法之所有，以詐術使人將本人或第三人之物交付者，處五年以
下有期徒刑、拘役或科或併科一千元以下罰金。
以前項方法得財產上不法之利益或使第三人得之者亦同。
前二項之未遂犯罰之。


司法院資訊處製作；財團法人民間司法改革基金會備份。
